【裁判字號】    92,簡,706
【裁判日期】    921204
【裁判案由】    勞保
【裁判全文】
臺北高等行政法院判決                              九十二年度簡字第七○六號
    原      告  甲○○
    被      告  勞工保險局
    代  表  人  廖碧英總經理.
右當事人間因勞保事件，原告不服行政院勞工委員會中華民國九十一年八月二十七日
勞訴字第○○三二六八六號訴願決定，提起行政訴訟，本院判決如左：
    主  文
原告之訴駁回。
訴訟費用由原告負擔。
    事  實
一、事實概要：
    基隆市檳榔包裝加工業職業工會被保險人即原告以因罹患精神分裂症住院診療，
    於民國九十一年十一月十九日檢據申請九十年三月十六日至同年十一月十五日期
    間普通疾病傷病給付。案經被告審查，認其前已因同一疾病請領滿一年之普通疾
    病傷病給付在案，所請核與勞工保險條例第三十三條及第三十五條規定未合，乃
    於九十年十一月三十日以保給簡字第二一二三二四○四號書函核定所請傷病給付
    應不予給付（即原處分）。原告之投保單位基隆市檳榔包裝加工業職業工會不服
    ，向勞工保險監理委員會（下稱監理會）申請審議，亦經該會於九十一年四月二
    十四日以九一保監審字第○三○九號審定書審定申請審議駁回，原告猶不服，提
    起訴願，亦遭決定駁回，遂向本院提起行政訴訟。
二、兩造聲明：
  (一)原告聲明：
    訴願決定、審議審定及原處分均撤銷。
  (二)被告聲明：
    1.駁回原告之訴。
    2.訴訟費用由原告負擔。
三、兩造之爭點：原告是否符合勞工保險條例第三十三條及第三十五條之規定，而得
    請領補助費？
  (一)原告主張之理由：
    原告因罹患重度慢性精神分裂症，依現代醫學技術，仍屬無法治療之疾病，需終
    生精神復健治療，已達終生殘廢之程度，被告應即核予終生殘廢給付，惟被告仍
    以普通傷病，並按三等級給付原告勞工保險給付，仍有未合，不足維護原告之權
    益。
  (二)被告主張之理由：
    1.本件原告申請九十年三月十九日至同年十一月十五日，計二四二日之普通傷病
      給付，經被告核定不予給付，查該傷病給付之金額，按原告平均月投保薪資一
      九、二○○元之半數計算，為七七、四四○元，原告不服處分，提起本件訴訟
      ，其訴訟金額在十萬元以下，應適用簡易訴訟程序。
    2.「被保險人因遭遇普通傷病或普通疾病住院診療，不能工作，以致未能取得原
      有薪資，正在治療中者，自不能工作之第四日起，發給普通傷病補助費或普通
      疾病補助費。」「普通傷害補助費及普通疾病補助費，均按被保險人平均月投
      保薪資半數發給，每半個月給付一次，以六個月為限。但傷病事故前參加保險
      之年資合計已滿一年者，增加給付六個月。」為勞工保險條例第三十三條及第
      三十五條定有明文。原告以其罹患精神分裂症住院診療，於九十一年十一月十
      九日檢據申請九十年三月十九日至同年十一月十五日期間普通傷病給付，案經
      被告審查，原告前已因同一疾病請領八十八年十月一日至八十九年九月二十九
      日，共三六五日，計一一三、一五○元普通傷病給付在案。據此，原告既已因
      精神分裂症領滿一年之普通傷病給付，被告乃依首揭規定核定所請傷病給付不
      予給付，於法並無不合。原告所主張之殘廢給付等級並非本件傷病給付審酌之
      範疇，又查原告因精神分裂症致殘另案申請殘廢給付，不服被告之核定，已提
      起行政訴訟，現由本院九十一年度訴字第五○○三號案件審理中。
    理  由
一、按「被保險人因遭遇普通傷病或普通疾病住院診療，不能工作，以致未能取得原
    有薪資，正在治療中者，自不能工作之第四日起，發給普通傷病補助費或普通疾
    病補助費。」「被保險人因執行職務而致傷害或職業病不能工作，以致未能取得
    原有薪資，正在治療中者，自不能工作之第四日起，發給職業傷害補償費或職業
    病補償費。：：：前項因執行職務而致傷病之審查準則，由中央主管機關定之。
    」「普通傷害補助費或普通疾病補助費，均按被保險人平均月投保薪資半數發給
    ，每半個月給付一次，以六個月為限。但傷病事故前參加保險之年資合計已滿一
    年者，增加給付六個月。」「職業傷害補償費或職業病補償費，均按被保險人平
    均月投保薪資百分之七十發給，每半個月給付一次；如經過一年尚未痊癒者，其
    職業傷害補償費或職業病補償費減為平均月投保薪資之半數，但以一年為限。」
    勞工保險條例第三十三條至第三十六條分別定有明文。
二、本件原告以其因罹患精神分裂症住院診療，於九十年十一月十九日（原處分機關
    受理日期）檢據申請九十年三月十六日至同年十一月十五日期間普通疾病傷病給
    付。惟原告前已因同一疾病請領八十八年十月一日至八十九年九月二十九日期間
    計三六五日普通疾病傷病給付在案，此有該現金給付資料附卷可稽。則原告既已
    因精神分裂症領滿一年之普通疾病傷病給付，被告乃依前揭規定核定所請傷病給
    付應不予給付，於法並無不合。原告雖主張其因罹患重度慢性精神分裂症，依現
    代醫學技術，仍屬無法治療之疾病，需終生精神復健治療，已達終生殘廢之程度
    ，被告應即核予終生殘廢給付等等。但查，依卷附原告九十年十一月十五日傷病
    給付申請書及南光神經精神科醫院九十年十一月十五日出具之勞工保險傷病給付
    診斷書所載，原告係因罹患精神分裂症住院診療，於九十年十一月十九日申請九
    十年三月十六日至同年十一月十五日期間普通疾病傷病給付，並非申請殘廢給付
    ，且依卷附資料，所患應屬普通疾病而非職業病，因此，被告按普通疾病辦理並
    無不當。至原告所稱罹患精神分裂症，需長期治療，已達終身殘廢之程度，原處
    分機關以普通傷病，並按三等級給付勞工保險給付，不足維護其權益部分，應屬
    另案申請問題，並非本件審酌之範疇，不能作為有利原告判斷之論據。且原告因
    精神分裂症致殘亦於九十年十二月二十五日另向被告申請殘廢給付，但因不服勞
    保局之核定，經提起行政爭訟，現繫屬於本院九十一年度訴字第五００三號審理
    中，亦經本院調卷查明無訛。從而，被告核定原告所請傷病給付應不予給付，依
    上說明，於法並無不合，審議審定、訴願決定予以維持，亦無違誤，原告主張前
    詞，請求撤銷訴願決定、審議審定及原處分，為無理由，應予駁回。
三、本件原告九十年十一月十五日申請書記載申請九十年三月十九日至同年十一月十
    五日，計二四二日之普通傷病給付，經被告核定不予給付，查該傷病給付之金額
    ，係按原告平均月投保薪資一九、二○○元之半數計算，為七七、四四○元，原
    告不服處分，提起本件訴訟，其訴訟金額在十萬元以下，應適用簡易訴訟程序事
    件，本判決爰不經言詞辯論為之，併此敘明。
據上論結，本件原告之訴為無理由，爰依行政訴訟法第二百三十三條、第九十八條第
三項前段，判決如主文。
中      華      民      國    九十二    年     十二     月      四      日
                        臺 北 高 等 行 政 法 院   第 三 庭
                                                    法  官  陳國成
右為正本係照原本作成。
本件以訴訟事件所涉及之法律見解具有原則性者為限，始得於本判決送達後二十日內
向本院提出上訴狀並表明上訴理由，如已於本判決宣示後送達前提起上訴者，應於判
決送達後二十日內補具上訴理由（均按他造人數附繕本），且經最高行政法院許可後
方得上訴。
中      華      民      國    九十二    年     十二     月      五      日
                                                    書記官  王英傑


司法院資訊處製作；財團法人民間司法改革基金會備份。
